【裁判字號】    90,上易,3376
【裁判日期】    901019
【裁判案由】    竊盜等
【裁判全文】
臺灣高等法院刑事判決                            九十年度上易字第三三七六號
    上  訴  人  臺灣板橋地方法院檢察署檢察官
    被      告  甲○○
右上訴人因被告竊盜案件，不服臺灣板橋地方法院九十年度易字第二一三五號，中華
民國九十年八月三日第一審判決（起訴案號：臺灣板橋地方法院檢察署九十年度偵字
第九０三三號。併辦案號：九十年偵字第一三０七五號）提起上訴，本院判決如左：
    主  文
原判決關於甲○○竊盜罪刑部分撤銷。
甲○○連續竊盜，處有期徒刑陸月，如易科罰金，參佰元折算壹日。
    事  實
一、甲○○曾於民國（下同）九十年一月十九日因竊盜案件，經臺灣桃園地方法院判
    處有期徒刑七月，緩刑三年確定在案。詎仍不知悔改，於前案事實審法院判決後
    又意圖為自己不法之所有，並基於概括之犯意，自九十年三月十二日起至同年月
    十八日止，在臺北縣中和市○○路四號公園內，連續徒手竊取游文樺等人如附表
    所示之國民身分證等財物（犯罪時間、地點、竊得財物及被害人均詳如附表所示
    ）。嗣於九十年三月十八日下午五時四十分許，為警在上揭公園內查獲。
二、案經臺北縣警察局中和分局報告臺灣板橋地方法院檢察署檢察官偵查起訴及移送
    併辦。
    理  由
一、右揭事實，業據被告甲○○自白不諱，核與被害人游文樺、陳世念、謝明祐等人
    ，於警訊時指訴渠等所有如附表所示財物於前揭時、地失竊等情節相符，復有游
    文樺、陳世念、謝明祐、陳志強等人所立具之贓物認領保管單共四紙附卷可稽，
    足徵被告之自白，與事實相符。本件事證明確，被告犯行堪以認定，應予依法論
    科。
二、核被告所為，係犯刑法第三百二十條第一項之普通竊盜罪。其多次犯行，時間緊
    接，方法相同，復觸犯構成犯罪要件相同之罪名，顯係基於概括之犯意反覆而為
    ，應依刑法第五十六條連續犯之規定，以一罪論擬並加重其刑，如附表編號四所
    示犯行，雖未據起訴，唯與起訴事實有連續關係，為裁判上一罪，本院自得併予
    審理。原審予以論罪科刑固非無見，但查被告另於民國九十年八月二日又在台北
    中和市四號公園內，竊取被害人陳志強所有之行動電話乙支（如附表編號四所示
    ），原審未及審酌，原判決既屬無可維持，公訴人上訴意旨指摘原判決不當，求
    予撤銷改判，為有理由，自應由本院將原判決撤銷改判；爰審酌被告之犯罪之動
    機、目的、手段、犯罪所得、所生之危害及於犯罪後尚知坦承犯行之態度等一切
    情狀，量處六月，並諭知如易科罰金。以三百元折算一日之折算標準，以示儆戒
    。至被告前於八十八年間曾犯竊盜罪，臺灣桃園地方法院於九十年一月十九日以
    八十九年度易緝字第一九六號刑事判決判處有期徒刑七月，緩刑三年，並於九十
    年三月十六日判決確定，經查被告該次犯罪犯罪時間係在八十八年十月二十三日
    ，有該刑事判決乙份在卷可憑，與本件自九十年三月十二日起之連續竊盜時間，
    相隔一年又近五月之久，難謂二者時間緊接，當無連續犯之裁判上一罪關係，本
    件為上開確定判決既判力之所不及，附予敘明。
據上論斷，應依刑事訴訟法第三百六十九條第一項前段、第三百六十四條、第二百九
十九條第一項前段、第五十六條、第三百二十條第一項，第四十一條第一項前段、罰
金罰鍰提高標準條例第一條前段、第二條，判決如主文。
本案經檢察官陳明光到庭執行職務。
中    華    民    國   九十     年       十       月        十九      日
                          臺灣高等法院刑事第十八庭
                              審判長法  官  吳      敦
                                    法  官  周  盈  文
                                    法  官  林  陳  松
右正本證明與原本無異。
不得上訴。
                                    書記官  鎖  瑞  嶺
中    華    民    國     九十     年       十       月       二十二     日
附錄本案論罪科刑法條全文：
刑法第三百二十條第一項
意圖為自己或第三人不法之所有，而竊取他人之動產者，為竊盜罪，處五年以下有期
徒刑、拘役或五百元以下罰金。
附表：
┌──┬────────┬────────┬───────┬──────┐
│編號│時            間│地            點│竊  得  財  物│被  害  人  │
├──┼────────┼────────┼───────┼──────┤
│一  │九十年三月十二日│臺北縣中和市安樂│國民身分證、汽│游文樺      │
│    │晚間十一時許    │路之四號公園內  │車駕照、健保卡│            │
│    │                │          │、金融卡及信用│            │
│    │                │                │卡各乙枚      │            │
├──┼────────┼────────┼───────┼──────┤
│二  │九十年三月十六日│臺北縣中和市安樂│Ｖ３６８８型行│陳世念      │
│    │晚間八時許      │路之四號公園內  │動電話一支    │            │
├──┼────────┼────────┼───────┼──────┤
│三  │九十年三月十八日│臺北縣中和市安樂│８２１０型行動│謝明祐      │
│    │下午五時四十分許│路之四號公園內  │電話一支      │            │
├──┼────────┼────────┼───────┼──────┤
│四  │九十年八月二日晚│臺北縣中和市安樂│諾基亞三三一０│陳志強      │
│    │上八時許        │路之四號公園內  │型行動電話一支│            │
└──┴────────┴────────┴───────┴──────┘


司法院資訊處製作；財團法人民間司法改革基金會備份。
